【裁判字號】    90,上訴,693
【裁判日期】    900712
【裁判案由】    搶奪
【裁判全文】
臺灣高等法院臺中分院刑事判決                      九十年度上訴字第六九三號
    上  訴  人
    即  被  告  午○○
右上訴人即被告因搶奪案件，不服臺灣臺中地方法院八十九年度訴字第三０五六號，
中華民國九十年二月二十七日第一審判決（起訴案號：臺灣臺中地方法院檢察署八十
九年度偵字第一八０五六號，移送併案審理案號：八十九年度偵字第一七三三七號，
九十年度偵字第四三四號），提起上訴，本院判決如左：
      主  文
上訴駁回。
      事  實
午○○自民國七十六年起，曾有六次竊盜、一次賭博前科犯行紀錄，最近一次係於八
十六年間，因犯竊盜案件經臺灣臺中地方法院判處有期徒刑十月確定，並於八十七年
四月一日執行完畢。猶不知悔改，因就業不順，無固定收入，竟又意圖為自己不法之
所有，並基於概括犯意，為下列搶奪及竊盜犯行：
(一)、八十九年四月十三日十九時許，在臺中市○○區○○路與何厝街口，趁庚○○不
    及防備之際，騎機車自庚○○左後側，徒手搶奪庚○○之皮包一只（內有長皮夾
    一個、電話筆記本一本、零錢包一個、彰化銀行提款卡一張、大潤發大賣場會員
    卡一張、現金新臺幣《下同》七百元），得手後騎機車迅速離去，將皮包內現金
    花用耗盡，並留下大潤發大賣場會員卡一張（警員查獲後，業經庚○○領回），
    其餘物品均丟棄。
(二)、八十九年八月十八日十九時許，在臺中市西屯區○○○街二四號，趁甲○○不及
    防備之際，騎機車自甲○○左後側，徒手搶奪甲○○之皮包一只（內有NOKIA 廠
    牌000000000000000 序號之行動電話一支，現金六千元及化妝品等物），得手後
    騎機車迅速離去，將皮包內現金花用耗盡，化妝品等物丟棄路旁，該支行動電話
    則轉賣與不知情之林淑娟，林淑娟再轉賣與不知情之張炳照，由張炳照申請臺灣
    大哥大0000000000門號供其不知情之女兒張詠珊使用（警員查獲後，
    該行動電話業經甲○○領回）。
(三)、八十九年八月二日十四時三十分許，在臺中市○○路與漢口路口附近巷道，趁丙○○不及防備之際，騎機車自丙○○後方徒手搶奪其女用皮包一只（內有現金六
    千元、ＳＯＧＯ百貨禮券一千五百元、NOKIA廠牌8210型序號000000000000000號
    行動電話一支、鎖匙等物品），得手後騎機車迅速離去。該搶奪之現金花用耗盡
    ，行動電話留作己用（警員查獲後，業經丙○○領回），其餘物品均丟棄。
(四)、八十九年九月二十四日十八時許，在臺中市○○路與北興街口，徒手竊取陳招所
    有而由其女兒子○○使用之ＪＲＦ－五八二號機車（失竊當時價值約八千元，嗣
    在臺中市○○路○段二五號前尋獲，由子○○領回）。
(五)、八十九年九月二十四日十九時許，在臺中市○○區○○路八七巷口，騎前揭竊得
    之機車，趁己○○不及防備之際，自己○○身後徒手搶奪其皮包一只（內有現金
    五萬餘元、國民身分證、信用卡、及NOKIA廠牌8210型序號000000000000000號行
    動電話一支），得手後騎機車迅速離去。該搶奪之現金花用耗盡；行動電話以二
    千元價格賣給不知情之欒華勝，欒華勝再以五千三百元轉賣給不知情之黃嘉明（
    警員查獲後，業經己○○領回）；其餘物品均丟棄。
(六)、八十九年十月十七日十四時五十五分許，在臺中市○○路一號何厝國小前，趁寅
    ○○不及防備之際，騎機車自寅○○身後徒手搶奪其女用皮包一只（內有現金二
    千元、中國信託提款卡、中華商銀提款卡、花旗銀行信用卡、國民身分證、健保
    卡等各一張，及MOTOROLA廠牌L2000型序號000000000000000號之行動電話一支）
    ，得手後騎機車迅速離去。該搶奪之現金花用耗盡，行動電話留作己用（警員查
    獲後，業經寅○○領回），其餘物品均丟棄。
(七)、八十九年十月十八日十六時許，在臺中市○區○○路一段一五二號前，趁丑○○
    不及防備之際，騎機車自丑○○身後徒手搶奪其女用皮包一只（內有現金約三千
    五百元，國民身分證、花旗銀行信用卡、臺中十一信提款卡各一張，私章一枚，
    及MOTOROLA廠牌V3688型序號000000000000000號行動電話一支），得手後騎機車
    迅速離去。該搶奪之現金花用耗盡，行動電話留作己用（警員查獲後，業經丑○○領回），其餘物品均丟棄。
(八)、八十九年六月二十一日十七時許，在臺中市○○街及何厝街口附近，趁巳○○不
    及防備之際，騎機車自巳○○後方徒手搶奪其皮包一只（內有現金一萬五千元、
    國民身分證、汽車駕駛執照、提款卡、信用卡、存摺一本等物），得手後騎機車
    迅速離去。該搶奪之現金花用耗盡，其餘物品均丟棄。
(九)、八十九年七月十八日十三時許，在臺中市西屯區○○○○街七七巷三之一號前，
    趁壬○○不及防備之際，騎機車自壬○○右後方徒手搶奪其皮包一只（內有現金
    三萬二千元、行動電話二支、存摺四本、國民身分證一張、駕駛執照一張、金融
    卡三張、信用卡六張等物），得手後騎機車迅速離去。該搶奪之現金花用耗盡，
    其餘物品均丟棄。
(十)、八十九年八月二十一日二時四十分許，在臺中市○○路○段二七巷三號前，趁戊○○○不及防備之際，騎機車自戊○○○右後方徒手搶奪其皮包一只（內有現金
    約五百元、機車行照、行動電話、本票等物），得手後騎機車迅速離去。該搶奪
    之現金花用耗盡，其餘物品均丟棄。
(十一)、八十九年八月二十四日十三時十五分許，在臺中市○○○○街七十七巷內，趁癸○○不及防備之際，騎機車自癸○○右後方徒手搶奪其皮包一只（內有現金一千
    元、中國信託金融卡一張、行動電話一支等物），得手後騎機車迅速離去。該搶
    奪之現金花用耗盡，其餘物品均丟棄。
(十二)、八十九年十月十八日十七時十分許，在臺中市西屯區○○○街三四號，趁丁○○
    不及防備之際，騎機車自丁○○左前方徒手搶奪其皮包一只（內有現金約一萬元
    、信用卡三張、國民身分證、行動電話等物），得手後騎機車迅速離去。該搶奪
    之現金花用耗盡，其餘物品均丟棄。
(十三)、八十九年十月十六日十八時三十分許，在臺中市○○區○○街一六七號前，趁卯
    ○○不及防備之際，騎機車自卯○○後方徒手搶奪其皮包一只（內有現金約四、
    五萬元、呼叫器一個、行動電話一支、信用卡二張、國民身分證一張、駕駛執照
    一張、行車執照一張、鑽石墜子一個等物），得手後騎機車迅速離去。該搶奪之
    現金花用耗盡，其餘物品均丟棄。
(十四)、八十九年十月六日二十一時十分許，在臺中市○○區○○街六一巷三號前，趁辛○○不及防備之際，騎機車自辛○○後方徒手搶奪其皮包一只（內有現金三千元
    、信用卡二張、中友信用卡、國民身分證、汽機車駕駛執照等物），得手後騎機
    車迅速離去。該搶奪之現金花用耗盡，其餘物品均丟棄。
(十五)、八十九年八月五日二十一時許，在臺中市○○區○○街六巷十號前，趁辰○○不
    及防備之際，騎機車自辰○○右後方徒手搶奪其皮包一只（內有現金六千元、信
    用卡、國民身分證、駕駛執照、行車執照、行動電話等物），得手後騎機車迅速
    離去。該搶奪之現金花用耗盡，其餘物品均丟棄。
(十六)、八十九年十月十七日十九時五十五分許，在臺中市○○區○○路及四川路附近，
    趁乙○○不及防備之際，騎機車自乙○○後方徒手搶奪其皮包一只（內有現金一
    萬七千元、信用卡、提款卡、國民身分證、行動電話等物），得手後騎機車迅速
    離去。該搶奪之現金花用耗盡，其餘物品均丟棄。
(十七)、八十九年八、九月間某日，在臺中市某不詳地點，騎機車徒手搶奪不詳女子之女
    用手錶三只，得手後騎機車迅速離去（該女用手錶三只，因被害人不明，尚未發
    還）。
(十八)、八十九年八、九月間某日，在臺中市某不詳地點，騎機車徒手搶奪不詳女子之玉
    鐲一只，得手後騎機車迅速離去（該玉鐲一只，因被害人不明，尚未發還）。
嗣於八十九年十月二十七日二十一時二十分許，經警在臺中市○○路○段二十五號查
獲，並扣得其搶得之行動電話機及行竊之車號ＪＲＦ－五八二號機車，又經警循線於
八十九年十月三十一日二十時許，在其所投宿之臺中市○○路○段一七六號原宿飯店
五０一室起獲部分搶得之贓物。案經彰化縣警察局移送臺灣臺中地方法院檢察署檢察
官偵查起訴，及彰化縣警察局彰化分局、臺中市警察局第四分局分別報請同署檢察官
移送併案審理。
      理  由
一、訊據上訴人即被告午○○對右揭犯罪事實，除否認有犯事實欄(九)所示之搶奪案件
    ，並辯稱當時其人在臺北幫人經營複合式餐廳，另事實欄(五)所示之皮包內，只有
    現金五、六千元，沒有到五萬元之多外，餘均供承不諱。惟查前開犯罪事實，除
據被告於警訊、偵查及原審審理中均自白不諱，核與事實欄所示各被害人於警訊
    ，及被害人庚○○、寅○○、子○○、壬○○、卯○○等人於原審審理時指述之
    被害情節，及證人林淑娟、張炳照、張詠珊、欒華勝、黃嘉明於警訊證述情節相
    符外，並有被害人分別領回被搶奪或被竊之部分物品之贓物認領保管單七紙、車
    輛竊盜、車牌失竊資料個別查詢報表－查詢車輛認可資料一紙在卷，及扣案不詳
    被害人所有之女用手錶三只、玉鐲一只可資佐證。且經本院傳訊承辦員警未○○
    到庭證稱：本件係按照被害人報案時間、搶案手法、路線過濾清查，被告涉案部
    分均已自行承認等語，而被告雖稱其於同年七月以前係在臺北幫人經營複合式餐
    廳，卻未能提出相關證據以供查核，其於本院調查及審理中始分別否認有犯事實
    欄(八)、(九)、(十二)所示之案件，並辯稱其搶奪被害人己○○之現金僅五、六千元云云
    ，無非事後卸責、避就之詞，不足採信。本件事證明確，被告犯行堪以認定。
二、核被告所為（編號(四)除外），係犯刑法第三百二十五條第一項之搶奪罪。所為事
    實欄編號(四)所示犯行，係犯刑法第三百二十條第一項之竊盜罪。上開竊盜犯行與
    編號(五)所示搶奪犯行間，有方法與目的之牽連關係，應從較重之搶奪罪論處。被
    告所為多次搶奪犯行，時間緊接，觸犯構成要件相同之罪，顯係基於概括犯意為
    之，應依連續犯之規定以一罪論，並加重其刑。移送併辦之事實欄編號(三)至(七)部
    分（八十九年偵字第一七三三七號）、編號(八)至(十六)部分（九十年偵字第四三四號
    ），及編號(十七)、(十八)部分，雖未據起訴，然該部分與已起訴且認定有罪之事實編號
    (一)、(二)部分，有連續犯或牽連犯之裁判上一罪關係，為起訴效力所及，本院應併
    予審究。查被告曾於八十六年間，因犯竊盜罪，經臺灣臺中地方法院判處有期徒
    刑十月確定，於八十七年四月一日執行完畢，此有臺灣高等法院被告全國前案紀
    錄表在卷可按，其於受有期徒刑之執行完畢後，五年以內再犯有期徒刑以上之本
    罪，為累犯，應依法遞加重其刑。原審法院因認被告罪證明確，適用刑法第五十
    六條、第三百二十條第一項、第三百二十五條第一項、第五十五條、第四十七條
    ，罰金罰鍰提高標準條例第一條前段規定，並審酌被告年輕力壯，不知勤勉上進
    ，有多次竊盜前科，素行不良，經法院判處有期徒刑並送監執行後，仍不知悔改
    ，猶連續搶奪及竊盜他人財物達十八次之多，對被害人身心健康及社會治安均造
  成嚴重危害，惡性重大，然其犯後尚能坦承犯行，配合警方清查所犯案件，態度
    堪尚稱良好等一切情狀，量處有期徒刑五年。認事用法，並無不當，量刑亦堪稱
    允當，應予維持；被告上訴意旨否認部分犯行，認原判決量刑過重，仍執陳詞，
    指摘原判決不當，並無理由，應予駁回。
據上論斷，應依刑事訴訟法第三百六十八條，判決如主文。
本案經檢察官申○○到庭執行職務。
中      華      民      國      九十      年      七    月      十二    日
                                  臺灣高等法院臺中分院刑事第六庭
                                        審判長法  官  李  文  雄
                                              法  官  陳  嘉  雄
                                              法  官  邱  顯  祥
右正本證明與原本無異。
如不服本判決應於收受送達後十日內向本院提出上訴書狀，其未述上訴之理由者並
得於提起上訴後十日內向本院補提理由書（均須按他造當事人之人數附繕本）。
                                              書記官  陳  桂  芬
中      華      民      國     九十      年      七       月    十三    日
                                                              Ｆ


司法院資訊處製作；財團法人民間司法改革基金會備份。
